# 政府补助

提问人：zhs7403 时间：2020-01-09 16:18:16
取得的城市基础设施配套费返还是政府补助吗？还是认为原来的费用返还冲在建工程？
类似此类文件
[http://aqxxgk.anqing.gov.cn/show.php?id=198810](http://aqxxgk.anqing.gov.cn/show.php?id=198810)

回答人：chenyiwei
一般按照政府补助处理，计入递延收益。后续随着对应资产的转固和折旧逐步转入其他收益。

提问人：jiuzhou010 时间：2020-01-27 09:48:56
陈版，收到一笔政府补助是基建类的政府补助，但是是要研发软件的，在在建工程核算是不是不太合理？那如果在开发支出核算，资本化时点又应该怎么确认了呀？

回答人：chenyiwei
1 、“在建工程”核算内容是尚未达到预定可使用状态的固定资产的成本。对于企业内部的研发项目，应通过“开发支出”或者“管理费用——研发费”核算。
2 、资本化开始时点的确定应取决于无形资产准则第九条规定的五项条件，这与是否取得政府补助无关。相关提示请参阅：《瑞华研究 2010 ～ 2019 汇编》之“问题1-2-1（研究开发支出资本化／费用化判断的一般分析思路）”。

提问人：zhs7403 时间：2020-02-12 21:41:23
报表附注中税收优惠及批文披露的有什么具体要求，还是基于重要性原则予以披露？

回答人：chenyiwei
没有具体要求。依据具体情况，结合对重要性原则的考虑确定披露内容和措辞，确保报表使用者可能感兴趣的信息都得到充分、适当的披露。

提问人：1091 时间：2020-03-28 08:05:13
B公司原为A公司的分公司， 2019 年 8 月自A分立出来，成立B法人实体，AB为并列关系，同受母公司控制。 2019 年6 月，A以在建项目申请政府补助，在建项目在分立时转入B，并成为B日后的主业方向， 10 月政府补助拨付（与资产相关），补助对象为A，现在比较矛盾的是补助拨付A，但是项目在B公司，企业找过相关政府部门，看能否改变补助对象，未成；如果按照常规的账务处理，认为不太合适。
看如下办法是否可行：123456 2020-03-27 19:45:28
我想了下，看这样处理合不合适：A：收到补助：借：银行存款 贷：递延收益 摊销时：借 递延收益 贷：其他应付款(摊销金额）
B：借：其他应收 贷：其他收益（摊销金额）
看看各位老师给判断下，谢谢了

回答人：chenyiwei
建议A公司收到补助款后，将其转付给B公司，A按照代收代付处理，在B的层面进行政府补助的相关会计处理（包括确认该项政府补助的损益影响）。
如果A、B之间互挂往来的，则应确保该项往来将会真实结算。

提问人：jiuzhou010 时间：2020-04-16 08:05:13
陈老师，疫情期间受到了政府给予的补助金，打算用于发放给疫情期间还在岗工作的人员，应该怎么进行账务处理了呀?

回答人：chenyiwei
发放给员工的支出正常作为职工薪酬费用，并通过“应付职工薪酬”科目核算；取得政府的补贴在相关支出计入损益的同期转入其他收益。